臺灣臺南地方法院刑事判決　　　　　　 100年度易緝字第41號
公　訴　人　臺灣臺南地方法院檢察署檢察官
被　　　告　李玉金
選任辯護人　林永發律師
上列被告因恐嚇取財案件，經檢察官提起公訴（98年度偵字第16
900號）及移送併辦（100年度偵字第3012號），本院判決如下：
    主  文
李玉金幫助共同意圖為自己不法之所有，以恐嚇使人將本人之物
交付，處有期徒刑肆月，如易科罰金，以新臺幣壹仟元折算壹日
。
    事  實
一、李玉金雖可預見提供自己或他人之金融帳戶供不詳身分之人
    使用，將可能幫助他人從事不法犯行，但仍不違反其本意，
    基於幫助恐嚇取財之不確定故意，偕同其父李聖德（另經檢
    察官為不起訴處分）於民國97年9月12日，前往臺灣土地銀
    行永康分行申辦帳號000-000000000000號帳戶。李聖德於取
    得該帳戶後無償轉交李玉金，再由李玉金於97年9月14日，
    在臺南縣永康市（現改制為臺南市永康區○○○○路「永康
    國民小學」附近，將前揭帳戶之存摺、印鑑章、金融卡含密
    碼提供予真實姓名年籍不詳綽號「峰仔」之擄鴿勒贖集團成
    員使用。嗣該擄鴿勒贖集團成員遂與其所屬集團成員共同基
    於為自己不法所有之犯意聯絡，於如附表所示時間，在臺南
    縣市（現改制為臺南市）、高雄縣市（現改制為高雄市）多
    處賽鴿練習經過之路徑，架設網子負責捕捉竊取他人飼養之
    賽鴿，再由該集團中不詳之人，於附表所示之恐嚇時間，依
    賽鴿腳環上之電話號碼以發送簡訊或撥打電話方式分別恫嚇
    如附表所示之鴿主陳威霖等23人，揚言渠等之賽鴿已落其手
    中，若不依指示付款便不返還鴿子等語，以此加害財產之事
    恐嚇如附表所示之陳威霖等23人，使渠等心生畏懼，而各自
    依指示匯款如附表所示金額至該擄鴿勒贖集團指定之李聖德
    上開帳戶內（詳如附表編號1至23所示），旋遭提領一空。
    嗣經警接獲報案循線始查知上情。
二、案經臺灣臺南地方法院檢察署檢察官偵辦該署98年度偵緝字
    第1161、1162號發現自動檢舉偵查起訴，暨如附表所示告訴
    人訴由高雄市政府警察局三民第二分局報請臺灣高雄地方法
    院檢察署呈請臺灣高等法院檢察署檢察長核轉臺灣臺南地方
    法院檢察署檢察官偵查後移送併案審理。
    理  由
甲、程序方面：
一、按被告以外之人於審判外之陳述，雖不符前四條之規定，而
    經當事人於審判程序同意作為證據，法院審酌該言詞陳述或
    書面陳述作成時之情況，認為適當者，亦得為證據。當事人
    、代理人或辯護人於法院調查證據時，知有第一百五十九條
    第一項不得為證據之情形，而未於言詞辯論終結前聲明異議
    者，視為有前項之同意，刑事訴訟法第一百五十九條之五第
    一、二項分別定有明文。查本件被告、辯護人及檢察官於本
    院準備程序進行時，均未爭執如附表編號1至23所示被害人
    之警詢證詞，暨其他書證、物證之證據能力（見本院卷(二)第
    33頁），被告、辯護人及檢察官迄未於本案言詞辯論終結前
    聲明異議，則依刑事訴訟法第一百五十九條之五規定，視為
    當事人兩造已同意援引作為證據，且經本院審酌該等言詞陳
    述作成時之情況及證據取得過程等節，認為上開證據，均有
    證據能力，可以作為認定事實之依據。
乙、實體認定：
一、上揭事實，業經被告於本院審理時為認罪之表示，而如附表
    編號1至23所示被害人陳威霖、陳慶宗、施玉山、陳美會、
    郭農輝、林沈來燕、謝啟明、莊朝全、鄭旺建、林保田、黃
    有德、廖志昌、羅祥榮、吳順天、陳永豐、蔡惠玲、曾英傑
    、曾朝安、黃期照、許國揚、吳春吉、吳財發、陳毓儒確係
    遭擄鴿勒贖集團成員以如附表各編號所示之恐嚇手法恫嚇，
    致分別於如附表編號1至23所示之匯款時間，匯入如附表編
    號1至23所示金額至李聖德前揭帳戶內之事實，亦據證人即
    如附表編號1至23所示被害人陳威霖、陳慶宗、施玉山、陳
    美會、郭農輝、林沈來燕、謝啟明、莊朝全、鄭旺建、林保
    田、黃有德、廖志昌、羅祥榮、吳順天、陳永豐、蔡惠玲、
    曾英傑、曾朝安、黃期照、許國揚、吳春吉、吳財發、陳毓
    儒於警詢中均陳證甚明（詳見警卷(三)第30～31頁、第32～33
    頁、第37～38頁、第39頁、第42～43頁、第45頁、第47～48
    頁、第50頁、第52～53頁、第55～56頁、第57～58頁、第61
    頁、第63～64頁、第65～66頁、第68～69頁、第70～71頁、
    第75～76頁、第78頁、第80頁、第82～83頁、第85～86頁、
    第88頁；警卷(二)第1～4頁），且有如附表所示被害人即陳威
    霖、陳慶宗、施玉山（匯款人李玉春）、陳美會、郭農輝、
    林沈來燕、謝啟明、莊朝全、鄭旺建（匯款人鄭淑安）、林
    保田、黃有德（匯款人黃冠詠）、廖志昌、羅祥榮、吳順天
    、陳永豐、蔡惠玲、曾英傑、曾朝安、黃期照（匯款人劉玉
    英）、許國揚、吳春吉、吳財發、陳毓儒所提出之匯款執據
    等資料（見警卷(三)第32頁、第34頁、第41頁、第40頁、第43
    反頁、第46頁、第48反頁、第51頁、第53反頁、第56反頁、
    第59頁、第62頁、第64反頁、第67頁、第69反頁、第72頁、
    第76反頁、第76反頁、第81頁、第84頁、第86反頁、第89頁
    ；警卷(二)第9頁）在卷可憑，復有李聖德之前揭臺灣土地銀
    行永康分行帳號000-000000000000號帳戶開戶基本資料及歷
    史存支往來明細各一份在卷可資核稽（見警卷(三)第8頁反面
    ～12頁）。又上開帳戶確係被告帶同其父李聖德於97年9月1
    2日至銀行申辦後，無償轉交予被告使用，被告並於同年月1
    4日交付僅存零頭之該帳戶存摺、印鑑章等資料給「峰仔」
    乙節，亦經證人李聖德於警詢、偵查中陳述綦詳（警卷(三)第
    6～7頁；偵卷(三)第12頁；偵卷(五)第2～4頁；偵卷(八)第6～8頁
    、第22～24頁），且經被告於偵查中自承在卷可按（見偵卷
    (十一)第28頁），足見被告在取得李聖德所轉交之前揭帳戶後，
    確有將該帳戶之存摺、印鑑章等可供提款之資料，提供給該
    不詳姓名年籍綽號「峰仔」之人轉與擄鴿勒贖集團成員使用
    ，該犯罪集團始得將之充為指示被害人匯款之帳戶至明。
二、又金融存摺、印鑑章及金融卡事關個人財產權益之保障，其
    專有性甚高，除非本人或與本人親密關係者，難認有何理由
    可自由流通使用該存摺及金融卡，且一般人均有妥為保管及
    防止他人任意使用之認識，縱特殊情況偶須交付他人使用，
    亦必深入瞭解他人用途暨其合理性，始予提供；又該等專有
    物品如落入不明人士手中，而未加以闡明正常用途，極易被
    利用為與財產有關之犯罪工具，此乃吾人依一般生活認知所
    易於體察之常識，而有犯罪意圖者，非有正當理由，竟徵求
    他人提供帳戶，客觀上可預見其目的，多係欲藉該帳戶取得
    不法犯罪所得，且隱匿帳戶內資金之實際取得人之身分，以
    逃避追查。被告雖於偵查中辯稱：伊因與宗保工程行有民事
    官司，其過世之配偶在宗保工程行同事「峰仔」說宗保會匯
    錢給伊，所以才提供其父親前揭帳戶給「峰仔」，且只給「
    峰仔」存摺及印章，提款卡則自己保管沒有給他，但已遺失
    云云（見偵卷(十一)第27～28頁）；於本院中復陳稱：是與宗保
    工程行之民事訴訟（臺灣高雄地方法院97年勞訴字第61號）
    判決勝訴後，「峰仔」才要伊申辦前揭李聖德帳戶交給他云
    云（見本院卷(二)第69頁反面）。惟查，前開臺灣高雄地方法
    院97年勞訴字第61號損害賠償之訴，係被告於97年8月7日向
    蔡政憲即宗保工程行起訴請求，並經該院於98年3月18日判
    決，嗣因兩造均未上訴而於98年4月20日判決確定，有卷附
    之前開判決暨查詢判決繫屬日期及確定日之電話紀錄可憑（
    見本院卷(一)第69～72頁；院卷(二)第53頁），且為被告所不爭
    執；另前揭李聖德帳戶係於97年9月12日開立，並經被告於
    同年月14日交付予綽號「峰仔」之人使用乙節，已如前述，
    且有臺灣土地銀行永康分行帳號000-000000000000號帳戶開
    戶基本資料一份在卷可資核稽（見警卷(三)第9頁），換言之
    ，被告在上開損害賠償案件判決之前，早已申辦前揭李聖德
    帳戶交付「峰仔」使用，二者時間先後相反，足見被告並非
    基於對宗保工程行之勝訴判決，始應「峰仔」請求交付前揭
    李聖德帳戶供匯款之用甚明！再者，被告既無法提供該綽號
    「峰仔」之人之真實姓名年籍供本院傳喚查證，顯然與之並
    非熟識，另其既已對宗保工程行起訴請求，且訴訟進行中對
    造從未到庭爭執或提出書狀為任何聲明或陳述，有前開損害
    賠償確定判決內容可稽，顯然宗保工程行對被告之請求一貫
    相應不理，雙方並無在訴訟中和解之可能，以兩造如此緊張
    關係，又豈有會私下匯錢給被告，並要其提供「帳戶」交予
    不詳人使用之理？況若真要匯款入戶，只要提供「帳號」即
    可，又何需交付存摺、印鑑章反讓外人有臨櫃盜領之機會？
    凡此等情，在在足徵被告交付前揭李聖德帳戶予「峰仔」之
    人，並非基於合理之正當原因，且與其所提起之民事訴訟無
    關甚明！再依前揭李聖德之臺灣土地銀行永康分行帳戶存支
    往來明細可知，該擄鴿勒贖集團成員多在同日間瀕繁提款，
    且一有被害人匯入指定款項旋遭提領一空，並有數筆提領紀
    錄係在夜間為之，是依其可在被害人匯款後旋即提領，且不
    限在銀行營業時段內之手法觀之，該集團成員顯係使用金融
    卡提領現金而非以存簿印章至銀行臨櫃提款，至為明顯！從
    而，被告既乏正當理由交付前揭李聖德帳戶存摺、印鑑章予
    綽號「峰仔」之人，且刻意隱瞞其同時有交付提款卡暨密碼
    供「峰仔」使用此一情事，顯見被告已預見其所交付之存摺
    、印章及提款卡有遭對方使用之可能，始先行將戶頭內之餘
    額提領剩零頭，並同時交付可供隨時便利提款之金融卡，以
    利對方提領匯入該帳戶內款項之用，因之，被告將上開李聖
    德臺灣土地銀行帳戶提供予他人使用，對該蒐集帳戶之人將
    可能以該帳戶供作恐嚇取財之非法用途一節，應有所預見至
    明，竟不違背其本意，仍提供上開銀行帳戶予他人使用，其
    具有幫助犯罪之不確定故意甚明。從而被告之認罪陳述核與
    事實相符，足供採信！綜上，本件事證已臻明確，被告前開
    幫助恐嚇取財之犯行，足以認定。
三、按刑法上之幫助犯，係對於犯罪與正犯有共同之認識，而以
    幫助之意思，對於正犯資以助力，而未參與實施犯罪之行為
    者而言（最高法院75年台上字第1509號、84年台上字第5998
    號、第6475號及88年台上字第1270號判決意旨參照）；故如
    未參與實施犯罪構成要件之行為，且係出於幫助之意思提供
    助力，即屬幫助犯，而非共同正犯。查本件犯罪集團，意圖
    為自己不法之所有，蒐集他人申辦之金融帳戶，並以此先後
    撥打電話或傳送電話簡訊予如附表編號1至23所示被害人陳
    威霖等人，以該等被害人所飼養之賽鴿遭捕獲，如不依指示
    匯款將無法領回賽鴿等語恫嚇上開各被害人，致前揭被害人
    陳威霖等人均因心生畏懼而依指示匯款至如附表所示之指定
    帳戶，以此方式恐嚇上開各被害人交付財物得逞，核該犯罪
    集團所為均係犯刑法第三百四十六條第一項之恐嚇取財罪。
    被告與該犯罪集團成員中綽號「峰仔」之姓名、年籍不詳之
    成年男子聯絡交付前開帳戶存簿等物事宜，該名男子與犯罪
    集團各成員間就上開恐嚇取財犯行，應有犯意聯絡及行為分
    擔，為共同正犯；而本件被告基於幫助之犯意，提供上開帳
    戶予上開犯罪集團成員使用，雖使該犯罪集團得以此為犯罪
    工具，以言語恫嚇使被害人心生畏懼，並因而交付款項，而
    得遂其犯行，惟並無相當證據證明被告有參與上述恐嚇取財
    犯行之構成要件行為，僅係對該犯罪集團上述共同恐嚇取財
    之犯行提供助力，是核被告所為，係犯刑法第三十條第一項
    前段、同法第三百四十六條第一項之幫助恐嚇取財罪。又被
    告以一個交付上開帳戶存簿等物之行為，幫助犯罪集團成員
    分別遂行恫嚇如附表編號1至23所示被害人陳威霖等人，使
    伊等交付財物之犯行得逞，係以一個行為幫助二十三次恐嚇
    取財犯行，為想像競合犯，應依刑法第五十五條之規定，從
    一重之幫助恐嚇取財罪處斷；臺灣臺南地方法院檢察署檢察
    官以100年度偵字第3012號移送併辦部分，其犯罪事實為被
    告提供前揭李聖德帳戶存摺、印鑑章、金融卡含密碼供犯罪
    集團成員作為恐嚇如附表編號1至22所示被害人陳威霖、陳
    慶宗、施玉山、陳美會、郭農輝、林沈來燕、謝啟明、莊朝
    全、鄭旺建、林保田、黃有德、廖志昌、羅祥榮、吳順天、
    陳永豐、蔡惠玲、曾英傑、曾朝安、黃期照、許國揚、吳春
    吉、吳財發之匯款帳號之用，並以如不依指示匯款將無法領
    回所飼養之賽鴿等語恐嚇前開如附表編號1至22所示被害人
    陳威霖等22人，使該等被害人心生畏懼，依指示將如附表編
    號1至22所示之款項匯入前開李聖德帳戶，恫嚇被害人等交
    付財物得逞，經核上開移送併辦部分與本案起訴書所載之犯
    罪事實均具有上述想像競合犯之裁判上一罪關係，本院自應
    予以審理，併予敘明。再被告以幫助他人犯罪之意思而參與
    犯罪構成要件以外之行為，為恐嚇取財罪之幫助犯，依刑法
    第三十條第二項之規定，得按正犯之刑度，減輕其刑。
四、爰審酌被告前已曾因其出售帳戶資料供詐騙集團使用之幫助
    詐欺取財犯行，經臺灣高雄地方法院以93年度訴字第762號
    判決判處罪刑確定，並已執行完畢（不構成累犯），有該等
    判決書及其臺灣高等法院被告前案紀錄表在卷可參，竟仍不
    思戒慎行事，復交付前揭帳戶存簿等資料供他人作為不法目
    的使用，助長犯罪活動之發生，並因此增加被害人事後向幕
    後犯罪集團成員追償及刑事犯罪偵查之困難，且確因其行為
    使犯罪集團成員得以遂行恫嚇如附表編號1至23所示之被害
    人使之交付財物之恐嚇取財犯行，殊為不該，惟念被告犯後
    終能於本院審理程序中為認罪之表示，非無悔意，暨被告之
    學歷、智識程度、家庭生活狀況等一切情狀，量處如主文所
    示之刑，並諭知易科罰金之折算標準，以資懲儆。
五、末按共同正犯因相互間利用他人之行為，以遂行其犯意之實
    現，本於責任共同之原則，有關沒收部分，對於共犯間供犯
    罪所用之物，自均應為沒收之諭知，惟幫助犯僅係對於犯罪
    構成要件以外行為為加工，並無共同犯罪之意思，自不適用
    該責任共同原則，對於正犯所有供犯罪所用之物或因犯罪所
    得之物，亦為沒收之諭知（最高法院91年台上字第5583號、
    89年台上字第6946號判決意旨參照）。本件被告將上開帳戶
    存簿等資料交付予「峰仔」等犯罪集團成員使用，是上開物
    品自已為該犯罪集團所有，揆諸前開說明，本案被告既為幫
    助犯而不適用責任共同之原則，爰不就上開物品併為沒收之
    諭知，附此敘明。
據上論斷，應依刑事訴訟法第二百九十九條第一項前段，刑法第
二十八條、第三十條第一項前段、第二項、第三百四十六條第一
項、第五十五條、第四十一條第一項前段，刑法施行法第一條之
一第一項、第二項前段，判決如主文。
本案經檢察官薛雯文到庭執行職務。
中    華    民    國   100    年    7     月    26    日
                  刑事第十庭    審判長法  官  張瑛宗
                                      法  官  蔡孟珊
                                      法  官  羅郁棣
以上正本證明與原本無異
如不服本判決應於收受本判後10日內向本院提出上訴書狀，並應
敘述具體理由。其未敘述上訴理由者，應於上訴期間屆滿後20日
內向本院補提理由書狀（均須按他造當事人之人數附繕本）「切
勿逕送上級法院」。
                                      書記官  郭純瑜
中    華    民    國   100    年    7     月    26    日
附錄本案論罪科刑法條：
中華民國刑法第346條
（恐嚇取財得利罪）
意圖為自己或第三人不法之所有，以恐嚇使人將本人或第三人之
物交付者，處 6 月以上 5 年以下有期徒刑，得併科 1 千元以
下罰金。
以前項方法得財產上不法之利益，或使第三人得之者，亦同。
前二項之未遂犯罰之。
附表：
┌──┬─────┬────┬──────┬────┬────┬──────┬────┐
│編號│告訴人    │恐嚇時間│恐 嚇 手 法 │匯款時間│匯款地點│匯 款 帳 戶 │匯款金額│
│    │被害人    │        │            │        │        │            │(新臺幣)│
├──┼─────┼────┼──────┼────┼────┼──────┼────┤
│ 1  │陳威霖    │97年9月 │以電話發送簡│97年9月 │華南商業│土銀永康分行│ 3,047元│
│    │(告訴人） │17日11時│訊至陳威霖之│17日11時│銀行高雄│戶名：李聖德│        │
│    │          │30分許  │行動電話門號│44分許  │桂林分行│帳號：031005│        │
│    │          │        │0000000000號│        │        │572510      │        │
│    │          │        │，以「你的鴿│        │        │            │        │
│    │          │        │子遭網子在我│        │        │            │        │
│    │          │        │這裡，編號33│        │        │            │        │
│    │          │        │號，該鴿子需│        │        │            │        │
│    │          │        │支付贖款3,04│        │        │            │        │
│    │          │        │7元，才會把 │        │        │            │        │
│    │          │        │鴿子放回來」│        │        │            │        │
│    │          │        │等語恫嚇陳威│        │        │            │        │
│    │          │        │霖，致陳威霖│        │        │            │        │
│    │          │        │心生畏懼，而│        │        │            │        │
│    │          │        │依指示匯款。│        │        │            │        │
├──┼─────┼────┼──────┼────┼────┼──────┼────┤
│ 2  │陳慶宗    │(1)97年9 │(1)以電話撥打│(1)97年9 │彰化銀行│同上        │(1)3,044 │
│    │(告訴人） │月17日下│至陳慶宗之行│月17日下│大發分行│            │  元    │
│    │          │午2時許 │動電話門號09│午2時30 │        │            │(2)3,010 │
│    │          │        │00000000號，│分      │        │            │  元    │
│    │          │(2)97年9 │以「你的鴿子│(2)97年  │        │            │        │
│    │          │月24日上│遭網子在我這│9月24日 │        │            │        │
│    │          │午11時30│邊，編號07，│中午12時│        │            │        │
│    │          │分許    │該鴿子需支付│30分許  │        │            │        │
│    │          │        │贖款3,044元 │        │        │            │        │
│    │          │        │，才會把鴿子│        │        │            │        │
│    │          │        │放回來」等語│        │        │            │        │
│    │          │        │恫嚇陳慶宗，│        │        │            │        │
│    │          │        │致陳慶宗心生│        │        │            │        │
│    │          │        │畏懼，而依指│        │        │            │        │
│    │          │        │示匯款。    │        │        │            │        │
│    │          │        │(2)以上開方式│        │        │            │        │
│    │          │        │恫嚇陳慶宗致│        │        │            │        │
│    │          │        │其心生畏懼而│        │        │            │        │
│    │          │        │依指示匯款。│        │        │            │        │
│    │          │        │            │        │        │            │        │
├──┼─────┼────┼──────┼────┼────┼──────┼────┤
│ 3  │施玉山    │97年9月 │以電話撥打施│97年9月 │京城商業│同上        │ 6,000元│
│    │(告訴人） │17日    │玉山之行動電│17日    │銀行永康│            │        │
│    │          │        │話門號091915│        │分行    │            │        │
│    │          │        │9593號，以「│        │        │            │        │
│    │          │        │你的2隻鴿子 │        │        │            │        │
│    │          │        │在我手上」等│        │        │            │        │
│    │          │        │語恫嚇施玉山│        │        │            │        │
│    │          │        │，致施玉山心│        │        │            │        │
│    │          │        │生畏懼，而委│        │        │            │        │
│    │          │        │由其妻李玉春│        │        │            │        │
│    │          │        │依指示匯款。│        │        │            │        │
├──┼─────┼────┼──────┼────┼────┼──────┼────┤
│ 4  │陳美會（移│97年9月 │以電話撥打陳│97年9月 │改制前高│同上        │ 3,045元│
│    │送併辦意旨│17日    │美會之電話門│17日    │雄縣鳳山│            │        │
│    │書誤載為陳│        │號000000000 │        │市農會  │            │        │
│    │美惠）    │        │號，以「你的│        │        │            │        │
│    │          │        │1隻鴿子在我 │        │        │            │        │
│    │          │        │手上」等語恫│        │        │            │        │
│    │          │        │嚇，致陳美會│        │        │            │        │
│    │          │        │心生畏懼，而│        │        │            │        │
│    │          │        │依指示匯款。│        │        │            │        │
├──┼─────┼────┼──────┼────┼────┼──────┼────┤
│ 5  │郭農輝    │97年9月 │以電話撥打郭│97年9月 │改制前高│同上        │ 6,020元│
│    │(告訴人） │19日    │農輝之行動電│19日    │雄縣鳳山│            │        │
│    │          │        │話門號093198│        │市農會  │            │        │
│    │          │        │5832號，以「│        │        │            │        │
│    │          │        │你的2隻鴿子 │        │        │            │        │
│    │          │        │在我手上」等│        │        │            │        │
│    │          │        │語恫嚇，致郭│        │        │            │        │
│    │          │        │農輝心生畏懼│        │        │            │        │
│    │          │        │，而依指示匯│        │        │            │        │
│    │          │        │款。        │        │        │            │        │
├──┼─────┼────┼──────┼────┼────┼──────┼────┤
│ 6  │林沈來燕  │97年9月 │以電話撥打林│97年9月 │改制前臺│同上        │ 3,000元│
│    │          │19日    │沈來燕之行動│19日    │南縣永康│            │        │
│    │          │        │電話門號0928│        │郵局    │            │        │
│    │          │        │678334號，以│        │        │            │        │
│    │          │        │「你的1隻鴿 │        │        │            │        │
│    │          │        │子在我手上」│        │        │            │        │
│    │          │        │等語恫嚇，致│        │        │            │        │
│    │          │        │林沈來燕心生│        │        │            │        │
│    │          │        │畏懼，而依指│        │        │            │        │
│    │          │        │示匯款。    │        │        │            │        │
├──┼─────┼────┼──────┼────┼────┼──────┼────┤
│ 7  │謝啟明    │97年9月 │以電話撥打謝│97年9月 │京城銀行│同上        │ 2,515元│
│    │          │19日    │啟明之行動電│19日    │玉井分行│            │        │
│    │          │        │話門號093575│        │        │            │        │
│    │          │        │2082號，以「│        │        │            │        │
│    │          │        │你的1隻鴿子 │        │        │            │        │
│    │          │        │在我手上」等│        │        │            │        │
│    │          │        │語恫嚇，致謝│        │        │            │        │
│    │          │        │啟明心生畏懼│        │        │            │        │
│    │          │        │，而依指示匯│        │        │            │        │
│    │          │        │款。        │        │        │            │        │
├──┼─────┼────┼──────┼────┼────┼──────┼────┤
│ 8  │莊朝全    │97年9月 │以電話撥打莊│97年9月 │改制前高│同上        │ 9,010元│
│    │（告訴人）│19日    │朝全之行動電│19日    │雄縣燕巢│            │        │
│    │          │        │話門號091216│        │鄉農會  │            │        │
│    │          │        │9115號，以「│        │        │            │        │
│    │          │        │你的3隻鴿子 │        │        │            │        │
│    │          │        │在我手上」等│        │        │            │        │
│    │          │        │語恫嚇，致莊│        │        │            │        │
│    │          │        │朝全心生畏懼│        │        │            │        │
│    │          │        │，而依指示匯│        │        │            │        │
│    │          │        │款。        │        │        │            │        │
├──┼─────┼────┼──────┼────┼────┼──────┼────┤
│ 9  │鄭旺建    │97年9月 │以電話撥打鄭│97年9月 │臺南灣裡│同上        │ 3,005元│
│    │（告訴人）│19日    │旺建之行動電│19日    │郵局    │            │        │
│    │          │        │話門號092400│        │        │            │        │
│    │          │        │5992號，以「│        │        │            │        │
│    │          │        │你的1隻鴿子 │        │        │            │        │
│    │          │        │在我手上」等│        │        │            │        │
│    │          │        │語恫嚇，致林│        │        │            │        │
│    │          │        │沈來燕心生畏│        │        │            │        │
│    │          │        │懼，而依指示│        │        │            │        │
│    │          │        │委由其妹鄭淑│        │        │            │        │
│    │          │        │安匯款。    │        │        │            │        │
├──┼─────┼────┼──────┼────┼────┼──────┼────┤
│ 10 │林保田    │97年9月 │以電話撥打林│97年9月 │改制前高│同上        │6,010元 │
│    │（告訴人）│19日    │保田之行動電│19日下午│雄縣岡山│            │        │
│    │          │        │話門號093281│2時10分 │大仁郵局│            │        │
│    │          │        │2937號，以「│        │        │            │        │
│    │          │        │你的1隻鴿子 │        │        │            │        │
│    │          │        │在我手上」等│        │        │            │        │
│    │          │        │語恫嚇，致林│        │        │            │        │
│    │          │        │保田心生畏懼│        │        │            │        │
│    │          │        │，而依指示匯│        │        │            │        │
│    │          │        │款。        │        │        │            │        │
├──┼─────┼────┼──────┼────┼────┼──────┼────┤
│ 11 │黃有德    │97年9月 │以電話撥打黃│97年9月 │改制前高│同上        │3,041元 │
│    │          │22日    │有德之子黃冠│22日    │雄縣林園│            │        │
│    │          │        │詠之行動電話│        │福興郵局│            │        │
│    │          │        │門號00000000│        │        │            │        │
│    │          │        │54號，以「你│        │        │            │        │
│    │          │        │的1隻鴿子在 │        │        │            │        │
│    │          │        │我手上」等語│        │        │            │        │
│    │          │        │恫嚇，致黃有│        │        │            │        │
│    │          │        │德心生畏懼，│        │        │            │        │
│    │          │        │而依指示委由│        │        │            │        │
│    │          │        │黃冠詠匯款。│        │        │            │        │
├──┼─────┼────┼──────┼────┼────┼──────┼────┤
│12  │廖志昌    │97年9月 │以電話撥打廖│97年9月 │改制前臺│同上        │3,042元 │
│    │（告訴人）│22日    │志昌之行動電│22日    │南縣南化│            │        │
│    │          │        │話門號091915│        │郵局    │            │        │
│    │          │        │9707號，以「│        │        │            │        │
│    │          │        │你的1隻鴿子 │        │        │            │        │
│    │          │        │在我手上」等│        │        │            │        │
│    │          │        │語恫嚇，致廖│        │        │            │        │
│    │          │        │志昌心生畏懼│        │        │            │        │
│    │          │        │，而依指示匯│        │        │            │        │
│    │          │        │款。        │        │        │            │        │
├──┼─────┼────┼──────┼────┼────┼──────┼────┤
│13  │羅祥榮    │97年9月 │以電話撥打羅│97年9月 │改制前高│同上        │2,505元 │
│    │（告訴人）│22日    │祥榮之行動電│22日（移│雄縣蔦松│            │        │
│    │          │        │話門號096036│送併辦意│郵局    │            │        │
│    │          │        │8701號，以「│旨書誤載│        │            │        │
│    │          │        │你的1隻鴿子 │為同年月│        │            │        │
│    │          │        │在我手上」等│19日）  │        │            │        │
│    │          │        │語恫嚇，致羅│        │        │            │        │
│    │          │        │祥榮心生畏懼│        │        │            │        │
│    │          │        │，而依指示匯│        │        │            │        │
│    │          │        │款。        │        │        │            │        │
├──┼─────┼────┼──────┼────┼────┼──────┼────┤
│14  │吳順天    │97年9月 │以電話撥打吳│97年9月 │改制前高│同上        │3,035元 │
│    │          │22日    │順天之行動電│22日    │雄縣鳳山│            │        │
│    │          │        │話門號095826│        │市農會（│            │        │
│    │          │        │7589號，以「│        │移送併辦│            │        │
│    │          │        │你的1隻鴿子 │        │意旨書誤│            │        │
│    │          │        │在我手上」等│        │載為岡山│            │        │
│    │          │        │語恫嚇，致吳│        │市農會）│            │        │
│    │          │        │順天心生畏懼│        │        │            │        │
│    │          │        │，而依指示匯│        │        │            │        │
│    │          │        │款。        │        │        │            │        │
├──┼─────┼────┼──────┼────┼────┼──────┼────┤
│15  │陳永豐    │97年9月 │以電話撥打陳│97年9月 │改制前高│同上        │3,054元 │
│    │（告訴人）│22日    │永豐之行動電│22日（移│雄縣仁武│            │        │
│    │          │        │話門號093897│送併辦意│鄉農會  │            │        │
│    │          │        │1127號，以「│旨書誤載│        │            │        │
│    │          │        │你的1隻鴿子 │為同年月│        │            │        │
│    │          │        │在我手上」等│19日）  │        │            │        │
│    │          │        │語恫嚇，致陳│        │        │            │        │
│    │          │        │永豐心生畏懼│        │        │            │        │
│    │          │        │，而依指示匯│        │        │            │        │
│    │          │        │款。        │        │        │            │        │
├──┼─────┼────┼──────┼────┼────┼──────┼────┤
│ 16 │蔡惠玲    │97年9月 │以電話撥打蔡│97年9月 │兆豐國際│同上        │1,810元 │
│    │（告訴人）│22日    │惠玲之行動電│22日    │商業銀行│            │        │
│    │          │        │話門號091074│        │永康分行│            │        │
│    │          │        │2847號，以「│        │        │            │        │
│    │          │        │你的1隻鴿子 │        │        │            │        │
│    │          │        │在我手上」等│        │        │            │        │
│    │          │        │語恫嚇，致蔡│        │        │            │        │
│    │          │        │惠玲心生畏懼│        │        │            │        │
│    │          │        │，而依指示匯│        │        │            │        │
│    │          │        │款。        │        │        │            │        │
├──┼─────┼────┼──────┼────┼────┼──────┼────┤
│ 17 │曾英傑    │97年9月 │以電話撥打曾│97年9月 │改制前高│同上        │7,020元 │
│    │          │25日    │英傑之行動電│25日    │雄縣岡山│            │        │
│    │          │        │話門號093769│        │鎮農會  │            │        │
│    │          │        │5576號，以「│        │        │            │        │
│    │          │        │你的2隻鴿子 │        │        │            │        │
│    │          │        │在我手上」等│        │        │            │        │
│    │          │        │語恫嚇，致曾│        │        │            │        │
│    │          │        │英傑心生畏懼│        │        │            │        │
│    │          │        │，而依指示匯│        │        │            │        │
│    │          │        │款。        │        │        │            │        │
├──┼─────┼────┼──────┼────┼────┼──────┼────┤
│ 18 │曾朝安    │97年9月 │以電話撥打曾│97年9月 │改制前高│同上        │3,520元 │
│    │（告訴人）│25日    │朝安之電話門│25日（移│雄縣岡山│            │        │
│    │          │        │號000000000 │送併辦意│鎮農會  │            │        │
│    │          │        │號，以「你的│旨書誤載│        │            │        │
│    │          │        │1隻鴿子在我 │為同年月│        │            │        │
│    │          │        │手上」等語恫│22日）  │        │            │        │
│    │          │        │嚇，致曾朝安│        │        │            │        │
│    │          │        │心生畏懼，而│        │        │            │        │
│    │          │        │依指示匯款。│        │        │            │        │
├──┼─────┼────┼──────┼────┼────┼──────┼────┤
│ 19 │黃期照    │97年9月 │以電話撥打黃│97年9月 │改制前高│同上        │2,005元 │
│    │          │30日    │期照之行動電│30日    │雄縣林園│            │        │
│    │          │        │話門號092970│        │福興郵局│            │        │
│    │          │        │6753號，以「│        │        │            │        │
│    │          │        │你的1隻鴿子 │        │        │            │        │
│    │          │        │在我手上」等│        │        │            │        │
│    │          │        │語恫嚇，致黃│        │        │            │        │
│    │          │        │期照心生畏懼│        │        │            │        │
│    │          │        │，而委由其妻│        │        │            │        │
│    │          │        │劉玉英依指示│        │        │            │        │
│    │          │        │匯款。      │        │        │            │        │
├──┼─────┼────┼──────┼────┼────┼──────┼────┤
│ 20 │許國揚    │97年9月 │以電話撥打許│97年9月 │兆豐國際│同上        │3,007元 │
│    │          │30日    │國揚之行動電│30日    │商業銀行│            │        │
│    │          │        │話門號093273│        │仁武簡易│            │        │
│    │          │        │0320號，以「│        │分行    │            │        │
│    │          │        │你的1隻鴿子 │        │        │            │        │
│    │          │        │在我手上」等│        │        │            │        │
│    │          │        │語恫嚇，致許│        │        │            │        │
│    │          │        │國揚心生畏懼│        │        │            │        │
│    │          │        │，而依指示匯│        │        │            │        │
│    │          │        │款。        │        │        │            │        │
├──┼─────┼────┼──────┼────┼────┼──────┼────┤
│ 21 │吳春吉    │97年9月 │以電話撥打吳│97年9月 │高雄市第│同上        │18,000元│
│    │          │30日    │春吉之行動電│30日    │三信用合│            │        │
│    │          │        │話門號093803│        │作社    │            │        │
│    │          │        │2576號，以「│        │        │            │        │
│    │          │        │你的4隻鴿子 │        │        │            │        │
│    │          │        │在我手上」等│        │        │            │        │
│    │          │        │語恫嚇，致吳│        │        │            │        │
│    │          │        │春吉心生畏懼│        │        │            │        │
│    │          │        │，而依指示匯│        │        │            │        │
│    │          │        │款。        │        │        │            │        │
├──┼─────┼────┼──────┼────┼────┼──────┼────┤
│ 22 │吳財發    │97年9月 │以電話撥打吳│97年9月 │高雄市第│同上        │3,021元 │
│    │（告訴人）│30日    │財發之行動電│30日    │三信用合│            │        │
│    │          │        │話門號093763│        │作社    │            │        │
│    │          │        │3609號，以「│        │        │            │        │
│    │          │        │你的1隻鴿子 │        │        │            │        │
│    │          │        │在我手上」等│        │        │            │        │
│    │          │        │語恫嚇，致吳│        │        │            │        │
│    │          │        │財發心生畏懼│        │        │            │        │
│    │          │        │，而依指示匯│        │        │            │        │
│    │          │        │款。        │        │        │            │        │
├──┼─────┼────┼──────┼────┼────┼──────┼────┤
│ 23 │陳毓儒    │97年9月 │撥打電話予陳│97年10月│改制前臺│同上        │2,025元 │
│    │（告訴人）│30日下午│毓儒，以「你│1日     │南縣新市│            │        │
│    │          │3時許   │的1隻鴿子在 │        │鄉○○路│            │        │
│    │          │        │我手上」等語│        │49號之第│            │        │
│    │          │        │恫嚇，致陳毓│        │一銀行櫃│            │        │
│    │          │        │儒心生畏懼，│        │員機    │            │        │
│    │          │        │而依指示匯款│        │        │            │        │
│    │          │        │。          │        │        │            │        │
└──┴─────┴────┴──────┴────┴────┴──────┴────┘